臺灣臺南地方法院民事裁定
                                     111年度事聲字第36號
異  議  人  
即  債務人  謝政達（原名謝丞泰）

異  議  人
即  債權人  溫永男
            謝妤欣
相  對  人  台北富邦商業銀行股份有限公司

法定代理人  程耀輝
送達代收人  林曉瑩
上列異議人因聲請消費者債務清理更生事件，對於本院司法事務
官於民國111年5月9日所為110年度司執消債更字第259號裁定聲
明異議，本院裁定如下：
    主    文
異議駁回。
    理    由
一、按關於更生或清算之程序，除本條例別有規定外，準用民事
    訴訟法之規定。消費者債務清理條例（以下簡稱消債條例）
    第15條定有明文。又當事人對於司法事務官處理事件所為之
    終局處分，得於處分送達後10日之不變期間內，以書狀向司
    法事務官提出異議；司法事務官認前項異議有理由時，應另
    為適當之處分；認異議為無理由者，應送請法院裁定之；法
    院認第1項之異議為有理由時，應為適當之裁定；認異議為
    無理由者，應以裁定駁回之。民事訴訟法第240條之4第1至3
    項亦有規定。查本院司法事務官於民國111年5月9日所為110
    年度司執消債更字第259號民事裁定（以下簡稱原裁定），
    於111年5月12日送達予異議人，異議人於同月19日具狀對原
    裁定提出異議，司法事務官認其異議為無理由，送請本院裁
    定，核與上開規定之程序相符，先予敘明。
二、異議意旨略以：異議人溫永男為債務人謝政達之舅舅，異議
    人謝妤欣為債務人謝政達之妹妹，謝政達因積欠地下錢莊多
    筆債務無法清償，因而向溫永男、謝妤欣請求協助。謝政達
    分別於109年9月7日向溫永男借款新臺幣（下同）152,000元
    以清償高利貸；同年9月11日借款40,000元充當生活費及還
    給台南同事；同年9月15日借款25,000元、246,000元以清償
    貸款、高利貸與分期費用；同年9月18日借款83,000元以清
    償加賀當鋪借款；同年9月21日借款20,000元以清償高利貸
    ；同年9月25日借款40,000元以支付信用卡費、車貸與生活
    費；同年9月28日借款66,000元以清償高利貸；同年9月30日
    借款76,000元償還聯成當鋪借款與高利貸；同年10月5日借
    款14,000元支付凱基銀行信用貸款；110年4月8日借款60,00
    0元支付新竹權利車車貸；110年4月9日借款130,000元清償
    新竹權利車車貸，借款金額共計952,000元，溫永男曾代謝
    政達分別前往加賀當鋪、聯成當鋪清償債務，前揭當鋪於收
    受還款金額後，當場銷毀謝政達借據，故無法提供相關借款
    憑證；溫永男知悉謝政達與各民間債權人約定於7-ELEVEN鄭
    子寮門市商談還款事宜後，親自前往上開門市交付現金予謝
    政達，謝政達於收取現金後，當場向各民間債權人清償債務
    ，並書立收據，以換回謝政達簽立之借款憑證。謝政達曾於
    109年9月11日向謝妤欣借款799,000元以清償土地銀行信用
    貸款，並支付1,000元手續費；109年11月30日借款100,000
    元以清償富邦人壽保險股份有限公司之保單借款，合計900,
    000元，謝妤欣將前揭借款明細紀錄於LINE群組記事本中，
    並與謝政達口頭約定，由謝妤欣攜現金至謝政達住家交付，
    因交付借款之方式為現金，故無法提供相關證明文件。謝政
    達就上揭借款有書立借據予溫永男、謝妤欣，溫永男、謝妤
    欣並持以向鈞院聲請核發支付命令，經鈞院以110年度司促
    字第8478號支付命令確定在案。爰依法提出異議，請求廢棄
    原裁定等語。
三、經查：
（一）異議人謝政達前經本院以110年度消債更字第286號裁定自
      110年11月1日開始更生程序，由本院司法事務官以110年
      度司執消債更字第259號開始更生程序，經債權人陳報債
      權後，本院於111年3月25日公告債權表，嗣因相對人台北
      富邦商業銀行股份有限公司（以下簡稱台北富邦銀行）以
      溫永男、謝妤欣未提出合乎消費借貸關係成立之必要證明
      為由，向本院聲明異議，經原裁定剔除債權表中關於編號
      7溫永男952,000元、編號8謝妤欣900,000元債權等情，業
      經本院依職權調閱上開卷宗，核閱屬實。
（二）按稱消費借貸者，謂當事人約定，一方移轉金錢或其他代
      替物之所有權於他方，而他方以種類、品質、數量相同之
      物返還之契約，民法第474條第1項定有明文。換言之，消
      費借貸當事人間必本於借貸之意思合致，及移轉金錢或其
      他代替物之所有權於他方之行為，始得當之，並應由主張
      貸與人負舉證責任。查，異議人雖主張溫永男、謝妤欣二
      人均係以現金交付謝政達供其償債云云，惟並無法提出確
      有交付金錢之證明，實難採信；況溫永男係謝政達的舅舅
      、謝妤欣為其妹妹，關係密切，縱令溫永男、謝妤欣二人
      曾交付金錢予謝政達供其償債，亦難逕認係借貸關係。是
      異議人主張謝政達主張曾向溫永男、謝妤欣借款以清償高
      利貸、貸款、借款、分期費用、車貸、充當生活費及當鋪
      債務云云，不足採信。
四、綜上所述，原裁定以異議人無法證明其等三人間之資金流向
    及借貸情事，並因相對人台北富邦銀行之異議而剔除溫永男
    、謝妤欣對謝政達之債權，認事用法並無違誤。異議意旨指
    摘原裁定不當，聲明廢棄，為無理由，應予駁回。
五、裁定如主文。　　　
中　　華　　民　　國　　111 　年　　9 　　月　　2 　　日
                        臺灣臺南地方法院民事第二庭 
                              法　官　王 獻 楠
以上正本證明與原本無異。
如對本裁定抗告須於裁定送達後10日內向本院提出抗告狀，並應
繳納抗告費新臺幣1,000元整。
中　　華　　民　　國　　111 　年　　9 　　月　　2 　　日
                              書記官  蕭 雅 文